---
title: "1.0_francesco_juan_analisis_data_exploratorio"
output: html_document
date: '2022-10-04'
---

```{r setup, include=FALSE}
knitr::opts_chunk$set(echo = TRUE)
```

# INPUT DATA

```{r}
library(readr)
library(readxl)
library(dplyr)
library(skimr)
library(dlookr) 
library(inspectdf) 
library(stringr)
library(ggplot2)
library(caret)
library(ggiraphExtra)
library(rcompanion)
library(naniar)
library(showtext)
library(DescTools)
library(car)
library(ggstatsplot)
#Leer data
original_df <- read_delim("../data/raw/Data para R.csv", 
                          ";", escape_double = FALSE, locale = locale(decimal_mark = ","), 
                          trim_ws = TRUE)

View(original_df)
```

# Descripción y Recodificación de la data

**#Recodificación de datos**

```{r}
#Convertir respuestas erroneas a NA
  
 original_df[1, 15:27] <- NA 
 original_df[84, 15:27] <- NA

  #convertir a factor
  
original_df[,3:27] <- lapply(original_df[,3:27], as.factor)

  #Sumar Factores de ARS y creacion de nueva col
original_df <- mutate(original_df, factor_total_ars = original_df$fac1_ars + original_df$fac2_ars + original_df$fac3_ars)

```

**#Total Encuestados y Porcentajes**

```{r}

  muestra <- 423

  #Variable de exclusion 1: edad 18-25
  muestra_edad <- 394
  porcentaje_exclu1 <- ((muestra - muestra_edad)/muestra)*100 
  porcentaje_exclu1

  #Variable de exclusion 2: estudiando
  muestra_carrera <- 354
  porcentaje_exclu2 <- ((muestra_edad - muestra_carrera)/muestra_edad)*100
  porcentaje_exclu2

  #Variable de exclusion 3: residencia Municipios
  muestra_mun <- 334
  porcentaje_exclu3 <- ((muestra_carrera - muestra_mun)/muestra_carrera)*100
  porcentaje_exclu3

  #Variable de exclusion 4: diagnostico clinico
  muestra_dx <- 261
  porcentaje_exclu4 <- ((muestra_mun - muestra_dx)/muestra_mun)*100
  porcentaje_exclu4
  
  #Muestra final
  length(original_df$id)
  
```

**#Valores nulos**

```{r}
#Valores nulos

vis_miss(original_df, sort_miss = TRUE)
  
```

# OUTLIERS

**#Factores adicción a las redes sociales**

```{r}
  
    #ADICCION A LAS REDES SOCIALES

      #ARS Factor Total
       original_df %>% 
        ggplot(aes(y =factor_total_ars)) +
        labs(x= "Encuestados", y= "Frecuencia de Factor 1 ars", title = "Adicción Redes Sociales", subtitle = "Frecuencia del Factor Unificado") +
        geom_boxplot()
  
      #ARS fac 1
  
      original_df %>% 
        ggplot(aes(y =fac1_ars)) +
        labs(x= "Encuestados", y= "Frecuencia de Factor 1 ars", title = "Adicción Redes Sociales", subtitle = "Frecuencia del Factor 1") +
        geom_boxplot()
  
  
      #ARS fac 2
  
      original_df %>% 
        ggplot(aes(y = fac2_ars)) +
        labs(x= "Encuestados", y= "Frecuencia de Factor 2 ars", title = "Adicción Redes Sociales", subtitle = "Frecuencia del Factor 2") +
        geom_boxplot()
  
      #ARS fac 3 
  
      original_df %>% 
      ggplot(aes(y = fac3_ars)) +
       labs(x= "Encuestados", y= "Frecuencia de Factor 3 ars", title = "Adicción Redes Sociales", subtitle = "Frecuencia del Factor 3") +
      geom_boxplot()
  

```

**#Factores Autoestima**

```{r}
#AUTOESTIMA
  
      #Auto fac 1
      original_df %>% 
      ggplot(aes(y =area_interperso)) +
        labs(x= "Encuestados", y= "Frecuencia del Área Interpersonal", title = "Autoestima", subtitle = "Frecuencia de los puntajes del área interpersonal de la Autoestima") +
      geom_boxplot()
      
      #Auto fac 2
      original_df %>% 
      ggplot(aes(y =area_personal_corporal)) +
        labs(x= "Encuestados", y= "Frecuencia del Área Personal/Corporal", title = "Autoestima", subtitle = "Frecuencia de los puntajes del Área personal y corporal de la Autoestima") +
      geom_boxplot()
```

##### únicamente se presentan 2 outliers en el factor 2, el cual está asociado a la autoestima en el área personal y corporal. 

**#Factores BSQ**

```{r}
      #BSQ fac 1
      original_df %>% 
      ggplot(aes(y =fac1_bsq)) +
        labs(x= "Encuestados", y= "Frecuencia de Factor 1 BSQ", title = "Body Shape Questionnaire", subtitle = "Frecuencia del Factor 1") +
      geom_boxplot()
 
      #BSQ fac 2
      original_df %>% 
      ggplot(aes(y =fac2_bsq)) +
        labs(x= "Encuestados", y= "Frecuencia de Factor 2 BSQ", title = "Body Shape Questionnaire", subtitle = "Frecuencia del Factor 2") +
      geom_boxplot()
      
      #BSQ fac 3
      original_df %>% 
        ggplot(aes(y =fac3_bsq)) +
        labs(x= "Encuestados", y= "Frecuencia de Factor 3 BSQ", title = "Body Shape Questionnaire", subtitle = "Frecuencia del Factor 3") +
        geom_boxplot()
```

##### En cuanto al instrumento de Body Shape Questionnaire, el modelo ganador presenta 3 factores, el primero de los factores presenta 6 outliers por exceso de puntuación, el segundo presenta 23 valores por exceso y 1 por defecto, por último, presenta 5 outliers por exceso. Cabe destacar que cuando se comenta por "exceso" se hace referencia a puntajes que describen un puntaje atípico muy por encima a lo normal de la muestra investigada, esta misma regla aplica a los puntajes por defecto, los cuales presentan un puntaje muy bajo a lo normal de la muestra investigada.

# ANÁLISIS DESCRIPTIVO UNIVARIANTE

### Variables descriptivas

**#Municipio**

```{r}
original_df %>% 
  count(municipio) %>% 
  mutate(pct = prop.table(n))
```

##### En cuanto a la distribución de la muestra en referencia a los municipios, se obtuvo que:

##### 35 personas forman parte del municipio Baruta 13,4%. 10 personas forman parte del municipio Chacao 3,83%. 12 personas forman parte del municipio El Hatillo 4,59%. 143 personas forman parte del municipio Libertador 54,78%. 61 personas forman parte de el municipio Sucre 23,37%.

```{r}
#municipio

original_df %>% 
  count(municipio) %>% # Contar sujetos por municipio
  mutate(pct = prop.table(n)) %>% # Crear Porcentajes
  ggplot(aes(x=municipio, y= n, fill = municipio, label = scales::percent(pct))) +
    geom_col(binwidth = 0.5, stat = "count", colour = "black", linetype = 1) + 
    labs(x= "Municipios", y= "Frecuencia", title = "Muncipios Encuestados", subtitle = "Cantidad de personas por municipio") +
    guides(fill = guide_legend(title = "Municipios"),
           colour = guide_legend(title = "Municipio")) + 
    geom_text(position = position_dodge(width = .9),    # Mover al centro de las barras
              vjust = -0.5,    # Mover al tope de las barras
              size = 3) + (theme(axis.text.x = element_text(angle = 45, vjust=0.5, size = 8)))

```

**#Sexo**

```{r}
#Sexo

original_df %>% 
  count(sexo) %>% # Contar sujetos por municipio
  mutate(pct = prop.table(n)) %>% # Crear Porcentajes
  ggplot(aes(x=sexo, y= n, fill = sexo, label = scales::percent(pct))) +
    geom_col(binwidth = 0.5, stat = "count", colour = "black", linetype = 1) + 
    labs(x= "Sexo", y= "Frecuencia", title = "Sexo", subtitle = "Frecuencia de identificacion de sexo de los encuestados") +
    guides(fill = guide_legend(title = "Sexo"),
           colour = guide_legend(title = "Sexo")) + 
    geom_text(position = position_dodge(width = .9),    # Mover al centro de las barras
              vjust = -0.5,    # Mover al tope de las barras
              size = 3)

```

##### En referencia al la frecuencia de identificación de sexo de los ecuestados, 59% se identificó como Femenino, 41% como Masculino y menos del 1% como No binario.

**#Edad**

```{r}
#Edad

original_df %>% 
  count(edad) %>% # Contar sujetos por municipio
  mutate(pct = prop.table(n)) %>% # Crear Porcentajes
  ggplot(aes(x=edad, y= n, fill = edad, label = scales::percent(pct))) +
    geom_col(binwidth = 0.5, stat = "count", colour = "black", linetype = 1) + 
    labs(x= "Edad", y= "Frecuencia", title = "Edades de los encuestados", subtitle = "Frecuencia de edades de los encuestados") +
    guides(fill = guide_legend(title = "Edades"),
           colour = guide_legend(title = "Edad")) + 
    geom_text(position = position_dodge(width = .9),    # Mover al centro de las barras
              vjust = -0.5,    # Mover al tope de las barras
              size = 3)
```

##### En cuanto a la frecuencia de edades de la muestra investigada, obtenemos que de 18 a 20 años existe un 35,3% de la muestra, de 21 a 22 años un 40,6% de la muestra y de 23 a 25 años un 24,2% de la muestra. 

# ANÁLISIS DESCRIPTIVO UNIVARIANTE Y BIVARIANTE

### VARIABLES DESCRIPTIVAS

**#Factor unificado ARS vs Tipo de Dispositivo**

```{r}
#Tipo de dispositivo

original_df %>% 
  count(tipo_dispositivo_rrss) %>% # Contar sujetos por municipio
  mutate(pct = prop.table(n)) %>% # Crear Porcentajes
  ggplot(aes(x=tipo_dispositivo_rrss, y= n, fill = tipo_dispositivo_rrss, label = scales::percent(pct))) +
    geom_col(binwidth = 0.5, stat = "count", colour = "black", linetype = 1) + 
    labs(x= "Tipo de dispositivo para ingresar a RRSS", y= "Frecuencia", title = "Tipo de dispositivo", subtitle = "Dispositivos mas frecuentes para ingresar a Redes Sociales") +
    guides(fill = guide_legend(title = "Tipos de dispositivos"),
           colour = guide_legend(title = "Tipos de dispositivos")) + 
    geom_text(position = position_dodge(width = .9),    # Mover al centro de las barras
              vjust = -0.5,    # Mover al tope de las barras
              size = 3)+ coord_flip()

# Igualdad de varianzas: si p > 0.05 supuesto se cumple
LeveneTest(original_df$factor_total_ars, original_df$tipo_dispositivo_rrss)

# Normalidad de VD: si p > 0.05 supuesto se cumple
shapiro.test(original_df$factor_total_ars)

ggbetweenstats(
  data  = original_df,
  x     = tipo_dispositivo_rrss,
  y     = factor_total_ars,
  outlier.tagging  = TRUE,
  type = "nonparametric", # cambiar a "parametric" si supuestos se cumplen.
  title = "Factor unificado ARS Según Tipo de Dispositivo" # Titulo con variables.
) + (theme(axis.text.x = element_text(angle = 20, vjust=0.5, size = 5)))
```

##### En cuanto a la preferencia de dispositivos más usados para el consumo de redes sociales, tenemos en primer lugar al celular con 68,58%, luego en segundo lugar con 21,46% se encuentra el celular y laptop. El resto de las opciones representan el 9,96%, distribuyendose casi equitativamente entre tablet, computadora fija y laptop.

**#Factor unificado ARS vs Ocupación**

```{r}
original_df %>% 
  count(trabajo_actual) %>% # Contar sujetos por municipio
  mutate(pct = prop.table(n)) %>% # Crear Porcentajes
  ggplot(aes(x=trabajo_actual, y= n, fill = trabajo_actual, label = scales::percent(pct))) +
    geom_col(binwidth = 0.5, stat = "count", colour = "black", linetype = 1) + 
    labs(x= "Ocupacion", y= "Frecuencia", title = "Ocupacion", subtitle = "Frecuencia de ocupacion de los encuestados") +
    guides(fill = guide_legend(title = "Ocupacion"),
           colour = guide_legend(title = "Ocupacion")) + 
    geom_text(position = position_dodge(width = .9),    # Mover al centro de las barras
              vjust = -0.5,    # Mover al tope de las barras
              size = 3)

# Igualdad de varianzas: si p > 0.05 supuesto se cumple
LeveneTest(original_df$factor_total_ars, original_df$trabajo_actual)

# Normalidad de VD: si p > 0.05 supuesto se cumple
shapiro.test(original_df$factor_total_ars)

ggbetweenstats(
  data  = original_df,
  x     = trabajo_actual,
  y     = factor_total_ars,
  outlier.tagging  = TRUE,
  type = "nonparametric", # cambiar a "parametric" si supuestos se cumplen.
  title = "Factor unificado de ARS Según Ocupación" # Titulo con variables.
)
```

##### En referencia a la frecuencia de la ocupación de la muestra, 52,9% presenta trabajo y 47,1% no.

# ANÁLISIS DESCRIPTIVO UNIVARIANTE Y BIVARIANTE

### Variable Control Internet Fijo

**#Factor unificado ARS vs Internet Fijo**

```{r}
original_df %>% 
  count(internet_fijo) %>% # Contar sujetos por municipio
  mutate(pct = prop.table(n)) %>% # Crear Porcentajes
  ggplot(aes(x=internet_fijo, y= n, fill = internet_fijo, label = scales::percent(pct))) +
    geom_col(binwidth = 0.5, stat = "count", colour = "black", linetype = 1) + 
    labs(x= "Internet Fijo", y= "Frecuencia", title = "Internet Fijo", subtitle = "Frecuencia de acceso a internet fijo") +
    guides(fill = guide_legend(title = "Internet fijo"),
           colour = guide_legend(title = "Internet fijo")) + 
    geom_text(position = position_dodge(width = .9),    # Mover al centro de las barras
              vjust = -0.5,    # Mover al tope de las barras
              size = 3)

# Igualdad de varianzas: si p > 0.05 supuesto se cumple
LeveneTest(original_df$factor_total_ars, original_df$internet_fijo)

# Normalidad de VD: si p > 0.05 supuesto se cumple
shapiro.test(original_df$factor_total_ars)

ggbetweenstats(
  data  = original_df,
  x     = internet_fijo,
  y     = factor_total_ars,
  outlier.tagging  = TRUE,
  type = "nonparametric", # cambiar a "parametric" si supuestos se cumplen.
  title = "Factor unificado ARS Según Internet Fijo" # Titulo con variables.
)
```

##### 97% de la muestra indica tener internet fijo y 3% indica no tenerlo.

**#Factor unificado ARS vs Calidad de Conectividad**

```{r}
original_df %>% 
  count(calidad_internet_fijo) %>% # Contar sujetos por municipio
  mutate(pct = prop.table(n)) %>% # Crear Porcentajes
  ggplot(aes(x=calidad_internet_fijo, y= n, fill = calidad_internet_fijo, label = scales::percent(pct))) +
    geom_col(binwidth = 0.5, stat = "count", colour = "black", linetype = 1) + 
    labs(x= "Calidad de internet fijo", y= "Frecuencia", title = "Calidad de internet", subtitle = "Calidad de servicio de internet fijo de los encuestados") +
    guides(fill = guide_legend(title = "Calidad de internet"),
           colour = guide_legend(title = "Calidad de internet")) + 
    geom_text(position = position_dodge(width = .9),    # Mover al centro de las barras
              vjust = -0.5,    # Mover al tope de las barras
              size = 3)

# Igualdad de varianzas: si p > 0.05 supuesto se cumple
LeveneTest(original_df$factor_total_ars, original_df$calidad_internet_fijo)

# Normalidad de VD: si p > 0.05 supuesto se cumple
shapiro.test(original_df$factor_total_ars)

ggbetweenstats(
  data  = original_df,
  x     = calidad_internet_fijo,
  y     = factor_total_ars,
  outlier.tagging  = TRUE,
  type = "nonparametric", # cambiar a "parametric" si supuestos se cumplen.
  title = "Factor unificado ARS Según Calidad de Internet Fijo" # Titulo con variables.
)
```

##### 32,95% de la muestra califica su internet como regular hacia buena, 27,20% la califica como buena, 14,94% la califica como muy buena, 14,56% regular hacia mala, 3,45% la califica como mala, 3,45% muy mala y 3,45% no presenta el servicio.

**#Factor unificado ARS vs Fallas de Servicio**

```{r}
original_df %>% 
  count(fallas_servicio) %>% # Contar sujetos por municipio
  mutate(pct = prop.table(n)) %>% # Crear Porcentajes
  ggplot(aes(x=fallas_servicio, y= n, fill = fallas_servicio, label = scales::percent(pct))) +
    geom_col(binwidth = 0.5, stat = "count", colour = "black", linetype = 1) + 
    labs(x= "Fallas del servicio fijo", y= "Frecuencia", title = "Fallas del servicio fijo", subtitle = "Frecuencia de fallas presentadas sobre el servicio fijo de internet") +
    guides(fill = guide_legend(title = "Fallas del servicio fijo"),
           colour = guide_legend(title = "Fallas del servicio fijo")) + 
    geom_text(position = position_dodge(width = .9),    # Mover al centro de las barras
              vjust = -0.5,    # Mover al tope de las barras
              size = 3)

# Igualdad de varianzas: si p > 0.05 supuesto se cumple
LeveneTest(original_df$factor_total_ars, original_df$fallas_servicio)

# Normalidad de VD: si p > 0.05 supuesto se cumple
shapiro.test(original_df$factor_total_ars)

ggbetweenstats(
  data  = original_df,
  x     = fallas_servicio,
  y     = factor_total_ars,
  outlier.tagging  = TRUE,
  type = "nonparametric", # cambiar a "parametric" si supuestos se cumplen.
  title = "Factor unificado ARS Según Fallas del Servicio" # Titulo con variables.
)
```

##### 65,9% expresa no presentar fallas del servicio fijo, 24,9% expresa presentar fallas todos los días, 5,7% dice no presentar fallas nunca y 3,4% no presenta servicio.

**#Factor unificado ARS vs Percepción Positiva del Servicio**

```{r}
original_df %>% 
  count(internet_fijo_positivo) %>% # Contar sujetos por municipio
  mutate(pct = prop.table(n)) %>% # Crear Porcentajes
  ggplot(aes(x=internet_fijo_positivo, y= n, fill = internet_fijo_positivo, label = scales::percent(pct))) +
    geom_col(binwidth = 0.5, stat = "count", colour = "black", linetype = 1) + 
    labs(x= "Percepcion positiva del servicio", y= "Frecuencia", title = "Percepcion positiva del servicio", subtitle = "Frecuencia de la percepcion del servicio fijo") +
    guides(fill = guide_legend(title = "Percepcion positiva del servicio"),
           colour = guide_legend(title = "Percepcion positiva del servicio")) + 
    geom_text(position = position_dodge(width = .9),    # Mover al centro de las barras
              vjust = -0.5,    # Mover al tope de las barras
              size = 3)+ coord_flip()

# Igualdad de varianzas: si p > 0.05 supuesto se cumple
LeveneTest(original_df$factor_total_ars, original_df$internet_fijo_positivo)

# Normalidad de VD: si p > 0.05 supuesto se cumple
shapiro.test(original_df$factor_total_ars)

ggbetweenstats(
  data  = original_df,
  x     = internet_fijo_positivo,
  y     = factor_total_ars,
  outlier.tagging  = TRUE,
  type = "nonparametric", # cambiar a "parametric" si supuestos se cumplen.
  title = "Factor unificado ARS Según Percepción Positiva del Servicio fijo" # Titulo con variables.
)+ (theme(axis.text.x = element_text(angle = 45, vjust=0.5, size = 8)))
```

##### 24,1% percibe positivamente el servicio por que la navegación es rápida. 21,8% porque siempre presenta el servicio. 18,4% porque el servicio es barato. 16,5% cree que es positivo por otro motivo. 9,6% porque siempre se atienden sus reclamos. 6,1% porque nunca se le cae el internet, 3,4% no presenta servicio.

**#Factor unificado ARS vs s Percepción Negativa del Servicio**

```{r}
original_df %>% 
  count(internet_fijo_negativo) %>% # Contar sujetos por municipio
  mutate(pct = prop.table(n)) %>% # Crear Porcentajes
  ggplot(aes(x=internet_fijo_negativo, y= n, fill = internet_fijo_negativo, label = scales::percent(pct))) +
    geom_col(binwidth = 0.5, stat = "count", colour = "black", linetype = 1) + 
    labs(x= "Percepcion negativa del servicio", y= "Frecuencia", title = "Percepcion negativa del servicio", subtitle = "Frecuencia de la percepcion del negativa fijo") +
    guides(fill = guide_legend(title = "Percepcion negativa del servicio"),
           colour = guide_legend(title = "Percepcion negativa del servicio")) + 
    geom_text(position = position_dodge(width = .9),    # Mover al centro de las barras
              vjust = -0.5,    # Mover al tope de las barras
              size = 3) + coord_flip()

# Igualdad de varianzas: si p > 0.05 supuesto se cumple
LeveneTest(original_df$factor_total_ars, original_df$internet_fijo_negativo)

# Normalidad de VD: si p > 0.05 supuesto se cumple
shapiro.test(original_df$factor_total_ars)

ggbetweenstats(
  data  = original_df,
  x     = internet_fijo_negativo,
  y     = factor_total_ars,
  outlier.tagging  = TRUE,
  type = "nonparametric", # cambiar a "parametric" si supuestos se cumplen.
  title = "Factor unificado ARS Según Percepción Negativa del Servicio Fijo" # Titulo con variables.
)+ coord_flip()
```

##### 27,2% percibe negativamente el servicio por que la navegación es muy lenta. 18,39% por otro motivo. 16,09% porque el servicio es barato. 15,71% cree que es negativo porque la señal se cae a cada rato. 15,33% porque  nunca atienden sus reclamos. 3,83% porque siempre se le cae el internet, 3,45% no presenta servicio.

**#Factor unificado ARS vs Reestablecimiento del Servicio de Internet**

```{r}
original_df %>% 
  count(fallo_internet_reestablecimiento) %>% # Contar sujetos por municipio
  mutate(pct = prop.table(n)) %>% # Crear Porcentajes
  ggplot(aes(x=fallo_internet_reestablecimiento, y= n, fill = fallo_internet_reestablecimiento, label = scales::percent(pct))) +
    geom_col(binwidth = 0.5, stat = "count", colour = "black", linetype = 1) + 
    labs(x= "Reestablecimiento del servicio", y= "Frecuencia", title = "Reestablecimiento del servicio fijo", subtitle = "Frecuencia de reestablecimiento del servicio fijo de internet") +
    guides(fill = guide_legend(title = "Reestablecimiento de servicio"),
           colour = guide_legend(title = "Reestablecimiento de servicio")) + 
    geom_text(position = position_dodge(width = .9),    # Mover al centro de las barras
              vjust = -0.5,    # Mover al tope de las barras
              size = 3)+ (theme(axis.text.x = element_text(angle = 45, vjust=0.5, size = 8)))

# Igualdad de varianzas: si p > 0.05 supuesto se cumple
LeveneTest(original_df$factor_total_ars, original_df$fallo_internet_reestablecimiento)

# Normalidad de VD: si p > 0.05 supuesto se cumple
shapiro.test(original_df$factor_total_ars)

ggbetweenstats(
  data  = original_df,
  x     = fallo_internet_reestablecimiento,
  y     = factor_total_ars,
  outlier.tagging  = TRUE,
  type = "nonparametric", # cambiar a "parametric" si supuestos se cumplen.
  title = "Factor total ARS Según Reestablecimiento del Servicio Fijo" # Titulo con variables.
)+ (theme(axis.text.x = element_text(angle = 45, vjust=0.5, size = 8)))
```

##### 66,28% expresa que el servicio se restablece el mismo día. 18,01% tardan de 1 a 2 días. 6,13% entre 2 y 4 días. 6,13% indica que tardan más de 4 días y 3,45% no presentan servicio.

**#Factor unificado ARS vs Tipo de Empresa**

```{r}
original_df %>% 
  count(tipo_empresa_internet_fijo) %>% # Contar sujetos por municipio
  mutate(pct = prop.table(n)) %>% # Crear Porcentajes
  ggplot(aes(x=tipo_empresa_internet_fijo, y= n, fill = tipo_empresa_internet_fijo, label = scales::percent(pct))) +
    geom_col(binwidth = 0.5, stat = "count", colour = "black", linetype = 1) + 
    labs(x= "Tipo de empresa de servicio fijo", y= "Frecuencia", title = "Tipo de empresa de servicio fijo", subtitle = "Frecuencia empresas de servicio de internet fijo") +
    guides(fill = guide_legend(title = "Tipo de empresa servicio fijo"),
           colour = guide_legend(title = "Tipo de empresa servicio fijo")) + 
    geom_text(position = position_dodge(width = .9),    # Mover al centro de las barras
              vjust = -0.5,    # Mover al tope de las barras
              size = 3)+ coord_flip()

# Igualdad de varianzas: si p > 0.05 supuesto se cumple
LeveneTest(original_df$factor_total_ars, original_df$tipo_empresa_internet_fijo)

# Normalidad de VD: si p > 0.05 supuesto se cumple
shapiro.test(original_df$factor_total_ars)

ggbetweenstats(
  data  = original_df,
  x     = tipo_empresa_internet_fijo,
  y     = factor_total_ars,
  outlier.tagging  = TRUE,
  type = "nonparametric", # cambiar a "parametric" si supuestos se cumplen.
  title = "Factor unificado ARS Según Tipo de Empresa" # Titulo con variables.
)
```

##### 57,5% dice tener servicio de internet fijo por un proveedor privado. 38,7% por un proveedor público, 3,4% no presenta servicio fijo

**#Factor unificado ARS vs Cambio de Proveedor**

```{r}
original_df %>% 
  count(cambio_proveedor_reciente) %>% # Contar sujetos por municipio
  mutate(pct = prop.table(n)) %>% # Crear Porcentajes
  ggplot(aes(x=cambio_proveedor_reciente, y= n, fill = cambio_proveedor_reciente, label = scales::percent(pct))) +
    geom_col(binwidth = 0.5, stat = "count", colour = "black", linetype = 1) + 
    labs(x= "Cambio reciente de proveedor", y= "Frecuencia", title = "Cambio de proveedor", subtitle = "Frecuencia de cambio de proveedor de servicio fijo de internet") +
    guides(fill = guide_legend(title = "Cambio de proveedor"),
           colour = guide_legend(title = "Cambio de proveedor")) + 
    geom_text(position = position_dodge(width = .9),    # Mover al centro de las barras
              vjust = -0.5,    # Mover al tope de las barras
              size = 3)


# Igualdad de varianzas: si p > 0.05 supuesto se cumple
LeveneTest(original_df$factor_total_ars, original_df$cambio_proveedor_reciente)

# Normalidad de VD: si p > 0.05 supuesto se cumple
shapiro.test(original_df$factor_total_ars)

ggbetweenstats(
  data  = original_df,
  x     = cambio_proveedor_reciente,
  y     = factor_total_ars,
  outlier.tagging  = TRUE,
  type = "nonparametric", # cambiar a "parametric" si supuestos se cumplen.
  title = "Factor Unificado ARS Según Cambio de Proveedor Recientemente" # Titulo con variables.
)
```

##### 65% dice no haber cambiado el proveedor de servicio fijo, 31% dice si haber cambiado recientemente el proveedor y 3,4% no presenta el servicio.

**#Factor unificado ARS vs Medida Secundaria**

```{r}
original_df %>% 
  count(medida_secundaria_fallo_internet_fijo) %>% # Contar sujetos por municipio
  mutate(pct = prop.table(n)) %>% # Crear Porcentajes
  ggplot(aes(x=medida_secundaria_fallo_internet_fijo, y= n, fill = medida_secundaria_fallo_internet_fijo, label = scales::percent(pct))) +
    geom_col(binwidth = 0.5, stat = "count", colour = "black", linetype = 1) + 
    labs(x= "Medida alterna frente frente a fallas", y= "Frecuencia", title = "Medidada alterna a fallas del servicio fijo", subtitle = "Medida secundaria frente a fallas presentadas por el servicio dijo de internet") +
    guides(fill = guide_legend(title = "Medida alterna"),
           colour = guide_legend(title = "Medida alterna")) + 
    geom_text(position = position_dodge(width = .9),    # Mover al centro de las barras
              vjust = -0.5,    # Mover al tope de las barras
              size = 3)+ coord_flip()


# Igualdad de varianzas: si p > 0.05 supuesto se cumple
LeveneTest(original_df$factor_total_ars, original_df$medida_secundaria_fallo_internet_fijo)

# Normalidad de VD: si p > 0.05 supuesto se cumple
shapiro.test(original_df$factor_total_ars)

ggbetweenstats(
  data  = original_df,
  x     = medida_secundaria_fallo_internet_fijo,
  y     = factor_total_ars,
  outlier.tagging  = TRUE,
  type = "nonparametric", # cambiar a "parametric" si supuestos se cumplen.
  title = "Factor unificado ARS Según Medida alternativa Frente a Fallas del Servicio Fijo" # Titulo con variables.
)+ coord_flip()
```

##### 59% dice que la medida alternativa qye más usan frente a la caida del servicio fijo son los datos móviles. 14,94% internet satelital. 11,11% dispositivos de banda ancha. 6,13% se van a casa de un conocido, 3,4% no presenta el servicio. 3,07% usa wifi del trabajo o local. 19,2% usa wifi público

**#Factor unificado ARS vs Pago de Internet**

```{r}
original_df %>% 
  count(pago_internet_dolares) %>% # Contar sujetos por municipio
  mutate(pct = prop.table(n)) %>% # Crear Porcentajes
  ggplot(aes(x=pago_internet_dolares, y= n, fill = pago_internet_dolares, label = scales::percent(pct))) +
    geom_col(binwidth = 0.5, stat = "count", colour = "black", linetype = 1) + 
    labs(x= "Pago en divisas", y= "Frecuencia", title = "Pago de servicio fijo en divisas", subtitle = "Frecuencia de pago en divisas de servicios de internet fijo") +
    guides(fill = guide_legend(title = "Pago en divisas"),
           colour = guide_legend(title = "Pago en divisas")) + 
    geom_text(position = position_dodge(width = .9),    # Mover al centro de las barras
              vjust = -0.5,    # Mover al tope de las barras
              size = 3)


# Igualdad de varianzas: si p > 0.05 supuesto se cumple
LeveneTest(original_df$factor_total_ars, original_df$pago_internet_dolares)

# Normalidad de VD: si p > 0.05 supuesto se cumple
shapiro.test(original_df$factor_total_ars)

ggbetweenstats(
  data  = original_df,
  x     =pago_internet_dolares,
  y     = factor_total_ars,
  outlier.tagging  = TRUE,
  type = "nonparametric", # cambiar a "parametric" si supuestos se cumplen.
  title = "Factor unificado ARS Según Pago del Servicio Fijo en Dolares" # Titulo con variables.
)
```

##### 50,6% no paga su servicio fijo en divisas. 46% si paga en divisas. 3,4% no presenta servicio.

# ANÁLISIS DESCRIPTIVO UNIVARIANTE Y BIVARIANTE

### Variable Control Internet Móvil

**#Factor unificado ARS vs Acceso rrss Via Móvil**

```{r}
original_df %>% 
  count(acceso_celular_rrss) %>% # Contar sujetos por municipio
  mutate(pct = prop.table(n)) %>% # Crear Porcentajes
  ggplot(aes(x=acceso_celular_rrss, y= n, fill = acceso_celular_rrss, label = scales::percent(pct))) +
    geom_col(binwidth = 0.5, stat = "count", colour = "black", linetype = 1) + 
    labs(x= "Acceso a redes sociales via movil", y= "Frecuencia", title = "Acceso a redes sociales via movil", subtitle = "Frecuencia de acceso a redes sociales via movil") +
    guides(fill = guide_legend(title = "Acceso a rrss via movil"),
           colour = guide_legend(title = "Acceso a rrss via movil")) + 
    geom_text(position = position_dodge(width = .9),    # Mover al centro de las barras
              vjust = -0.5,    # Mover al tope de las barras
              size = 3)

# Igualdad de varianzas: si p > 0.05 supuesto se cumple
LeveneTest(original_df$factor_total_ars, original_df$acceso_celular_rrss)

# Normalidad de VD: si p > 0.05 supuesto se cumple
shapiro.test(original_df$factor_total_ars)

ggbetweenstats(
  data  = original_df,
  x     =acceso_celular_rrss,
  y     = factor_total_ars,
  outlier.tagging  = TRUE,
  type = "nonparametric", # cambiar a "parametric" si supuestos se cumplen.
  title = "Factor unificado ARS Según Acceso desde Aparato Móvil a Redes Sociales" # Titulo con variables.
)
```

##### El 95,8% presenta acceso a redes sociales vía movil.

**#Factor unificado ARS vs de Calidad de Conexión Móvil**

```{r}
original_df %>% 
  count(calidad_navegacion_movil) %>% # Contar sujetos por municipio
  mutate(pct = prop.table(n)) %>% # Crear Porcentajes
  ggplot(aes(x=calidad_navegacion_movil, y= n, fill = calidad_navegacion_movil, label = scales::percent(pct))) +
    geom_col(binwidth = 0.5, stat = "count", colour = "black", linetype = 1) + 
    labs(x= "Calidad de navegacion movil", y= "Frecuencia", title = "Calidad de navegacion movil", subtitle = "Frecuencia de calidad de navegacion movil") +
    guides(fill = guide_legend(title = "Calidad de navegacion movil"),
           colour = guide_legend(title = "Calidad de navegacion movil")) + 
    geom_text(position = position_dodge(width = .9),    # Mover al centro de las barras
              vjust = -0.5,    # Mover al tope de las barras
              size = 3)

# Igualdad de varianzas: si p > 0.05 supuesto se cumple
LeveneTest(original_df$factor_total_ars, original_df$calidad_navegacion_movil)

# Normalidad de VD: si p > 0.05 supuesto se cumple
shapiro.test(original_df$factor_total_ars)

ggbetweenstats(
  data  = original_df,
  x     =calidad_navegacion_movil,
  y     = factor_total_ars,
  outlier.tagging  = TRUE,
  type = "nonparametric", # cambiar a "parametric" si supuestos se cumplen.
  title = "Factor unificado ARS Según Calidad de Navegación Móvil" # Titulo con variables.
)
```

##### 51,3% cree que la calidad del servicio movil se mantiene. 26,4% expresa que ha mejorado. 18,8% dice que ha empeorado.

**#Factor unificado ARS vs de Percepción Positiva**

```{r}
original_df %>% 
  count(navegacion_movil_positivo) %>% # Contar sujetos por municipio
  mutate(pct = prop.table(n)) %>% # Crear Porcentajes
  ggplot(aes(x=navegacion_movil_positivo, y= n, fill = navegacion_movil_positivo, label = scales::percent(pct))) +
    geom_col(binwidth = 0.5, stat = "count", colour = "black", linetype = 1) + 
    labs(x= "Percepcion positiva de la navegacion movil", y= "Frecuencia", title = "Percepcion positiva de la navegacion movil", subtitle = "Frecuencia de la percepcion positiva de la navegacion movil") +
    guides(fill = guide_legend(title = "Percepcion positiva de la navegacion movil"),
           colour = guide_legend(title = "Percepcion positiva de la navegacion movil")) + 
    geom_text(position = position_dodge(width = .9),    # Mover al centro de las barras
              vjust = -0.5,    # Mover al tope de las barras
              size = 3)+ coord_flip()

# Igualdad de varianzas: si p > 0.05 supuesto se cumple
LeveneTest(original_df$factor_total_ars, original_df$navegacion_movil_positivo)

# Normalidad de VD: si p > 0.05 supuesto se cumple
shapiro.test(original_df$factor_total_ars)

ggbetweenstats(
  data  = original_df,
  x     =navegacion_movil_positivo,
  y     = factor_total_ars,
  outlier.tagging  = TRUE,
  type = "nonparametric", # cambiar a "parametric" si supuestos se cumplen.
  title = "Factor unificado ARS Según Percepción Positiva de Navegación Móvil" # Titulo con variables.
)+ coord_flip()
```

##### 29,9% dice que la navegación movil es positiva porque puede navegar sin inconvenientes. 23% No lo considera positivo por ninguna razón anterior. 14,2% todo se descarga rápido, 12,3% los datos nunca se acaban, 10,7% siempre tiene señal movil. 6,5% por otro motivo.

**#Factor unificado ARS vs de Percepción Negativa**

```{r}
original_df %>% 
  count(navegacion_movil_negativo) %>% # Contar sujetos por municipio
  mutate(pct = prop.table(n)) %>% # Crear Porcentajes
  ggplot(aes(x=navegacion_movil_negativo, y= n, fill = navegacion_movil_negativo, label = scales::percent(pct))) +
    geom_col(binwidth = 0.5, stat = "count", colour = "black", linetype = 1) + 
    labs(x= "Percepcion negativa de la navegacion movil", y= "Frecuencia", title = "Percepcion negativa de la navegacion movil", subtitle = "Frecuencia de la percepcion negativa de la navegacion movil") +
    guides(fill = guide_legend(title = "Percepcion negativa de la navegacion movil"),
           colour = guide_legend(title = "Percepcion negativa de la navegacion movil")) + 
    geom_text(position = position_dodge(width = .9),    # Mover al centro de las barras
              vjust = -0.5,    # Mover al tope de las barras
              size = 3)+ coord_flip()

# Igualdad de varianzas: si p > 0.05 supuesto se cumple
LeveneTest(original_df$factor_total_ars, original_df$internet_fijo_negativo)

# Normalidad de VD: si p > 0.05 supuesto se cumple
shapiro.test(original_df$factor_total_ars)

ggbetweenstats(
  data  = original_df,
  x     =internet_fijo_negativo,
  y     = factor_total_ars,
  outlier.tagging  = TRUE,
  type = "nonparametric", # cambiar a "parametric" si supuestos se cumplen.
  title = "Factor unificado ARS Según Percepción Negativa de la Navegación Móvil" # Titulo con variables.
)+ coord_flip()
```

##### 34,9% lo considera negativo porque los megas siempre se acaban. 21,5% los megas son muy caros. 13,4% navega muy lento. 12,3% no lo considera negativo por ningún motivo expuesto. 9,6% no tiene señal. 5% por otro motivo.

# ANÁLISIS DESCRIPTIVO UNIVARIANTE Y BIVARIANTE

### Variable Centrales - Autoestima

#Factor unificado de ARS vs Factor 1 Autoestima

```{r}

```

#Factor unificado de ARS vs Factor 2 Autoestima

```{r}

```

# ANÁLISIS DESCRIPTIVO UNIVARIANTE Y BIVARIANTE

### Variable Centrales - Body Shape Questionnaire (BSQ)

#Factor unificado de ARS vs Factor 1 BSQ

```{r}
original_df%>%
  ggplot(aes(fac1_bsq, fill = fac1_bsq)) +
  geom_histogram(binwidth = 0.5, stat = "count", colour = "black", linetype = 1) + 
  labs(x= "Factor 1 BSQ", y= "Frecuencia", title = "Factor 1 BSQ", subtitle = " Puntajes del Factor 1 BSQ")

```

#Factor unificado de ARS vs Factor 2 BSQ

```{r}

```

#Factor unificado de ARS vs Factor 3 BSQ

```{r}

```

# REGRESIÓN LINEAL

### Variables principales (ARS \~ AUTO, BSQ)

```{r}
#Creamos la regresion 

model_lr <- lm(original_df$factor_total_ars ~ original_df$area_interperso + original_df$area_personal_corporal + original_df$fac1_bsq + original_df$fac2_bsq + original_df$fac3_bsq, data = original_df)

summary(model_lr)

```

```{r}
#Multicolinealidad 
car::vif(model_lr)

summary(original_df$fac1_auto)
summary(original_df$fac2_auto)
summary(original_df$fac1_bsq)
summary(original_df$fac2_bsq)
summary(original_df$fac3_bsq)
```
