---
title: "1.0_francesco_juan_analisis_data_exploratorio"
output: html_document
date: '2022-10-04'
---

```{r setup, include=FALSE}
knitr::opts_chunk$set(echo = TRUE)
```

# INPUT DATA

```{r}
library(readr)
library(readxl)
library(dplyr)
library(skimr)
library(dlookr) 
library(inspectdf) 
library(stringr)
library(ggplot2)
library(caret)
library(ggiraphExtra)
library(rcompanion)
library(naniar)
library(showtext)
library(DescTools)
library(car)
library(ggstatsplot)
#Leer data
original_df <- read_delim("../data/raw/Data para R.csv", 
                          ";", escape_double = FALSE, locale = locale(decimal_mark = ","), 
                          trim_ws = TRUE)

View(original_df)
```

**#Recodificación de datos**

```{r}
#Convertir respuestas erroneas a NA
  
 original_df[1, 15:27] <- NA 
 original_df[84, 15:27] <- NA

  #convertir a factor
  
original_df[,3:27] <- lapply(original_df[,3:27], as.factor)

  #Sumar Factores de ARS y creacion de nueva col
original_df <- mutate(original_df, factor_total_ars = original_df$fac1_ars + original_df$fac2_ars + original_df$fac3_ars)

```

**#Total Encuestados y Porcentajes**

```{r}

  muestra <- 423

  #Variable de exclusion 1: edad 18-25
  muestra_edad <- 394
  porcentaje_exclu1 <- ((muestra - muestra_edad)/muestra)*100 
  porcentaje_exclu1

  #Variable de exclusion 2: estudiando
  muestra_carrera <- 354
  porcentaje_exclu2 <- ((muestra_edad - muestra_carrera)/muestra_edad)*100
  porcentaje_exclu2

  #Variable de exclusion 3: residencia Municipios
  muestra_mun <- 334
  porcentaje_exclu3 <- ((muestra_carrera - muestra_mun)/muestra_carrera)*100
  porcentaje_exclu3

  #Variable de exclusion 4: diagnostico clinico
  muestra_dx <- 261
  porcentaje_exclu4 <- ((muestra_mun - muestra_dx)/muestra_mun)*100
  porcentaje_exclu4
  
  #Muestra final
  length(original_df$id)
  
```

**#Valores nulos**

```{r}
#Valores nulos

vis_miss(original_df, sort_miss = TRUE)
  
```

# OUTLIERS

**#Factores adicción a las redes sociales**

```{r}
  
    #ADICCION A LAS REDES SOCIALES

      #ARS Factor Total
       original_df %>% 
        ggplot(aes(y =factor_total_ars)) +
        labs(x= "Encuestados", y= "Frecuencia de Factor 1 ars", title = "Adicción Redes Sociales", subtitle = "Frecuencia del Factor Unificado") +
        geom_boxplot()
  
      #ARS fac 1
  
      original_df %>% 
        ggplot(aes(y =fac1_ars)) +
        labs(x= "Encuestados", y= "Frecuencia de Factor 1 ars", title = "Adicción Redes Sociales", subtitle = "Frecuencia del Factor 1") +
        geom_boxplot()
  
  
      #ARS fac 2
  
      original_df %>% 
        ggplot(aes(y = fac2_ars)) +
        labs(x= "Encuestados", y= "Frecuencia de Factor 2 ars", title = "Adicción Redes Sociales", subtitle = "Frecuencia del Factor 2") +
        geom_boxplot()
  
      #ARS fac 3 
  
      original_df %>% 
      ggplot(aes(y = fac3_ars)) +
       labs(x= "Encuestados", y= "Frecuencia de Factor 3 ars", title = "Adicción Redes Sociales", subtitle = "Frecuencia del Factor 3") +
      geom_boxplot()
  

```

**#Factores Autoestima**

```{r}
#AUTOESTIMA
  
      #Auto fac 1
      original_df %>% 
      ggplot(aes(y = original_df$fac1_auto)) +
        labs(x= "Encuestados", y= "Frecuencia de Factor 1 Autoestima", title = "Autoestima", subtitle = "Frecuencia del Factor 1") +
      geom_boxplot()
      
      #Auto fac 2
      original_df %>% 
      ggplot(aes(y = original_df$fac2_auto)) +
        labs(x= "Encuestados", y= "Frecuencia de Factor 2 Autoestima", title = "Autoestima", subtitle = "Frecuencia del Factor 2") +
      geom_boxplot()
```

**#Factores BSQ**

```{r}
      #BSQ fac 1
      original_df %>% 
      ggplot(aes(y = original_df$fac1_bsq)) +
        labs(x= "Encuestados", y= "Frecuencia de Factor 1 BSQ", title = "Body Shape Questionnaire", subtitle = "Frecuencia del Factor 1") +
      geom_boxplot()
 
      #BSQ fac 2
      original_df %>% 
      ggplot(aes(y = original_df$fac2_bsq)) +
        labs(x= "Encuestados", y= "Frecuencia de Factor 2 BSQ", title = "Body Shape Questionnaire", subtitle = "Frecuencia del Factor 2") +
      geom_boxplot()
      
      #BSQ fac 3
      original_df %>% 
        ggplot(aes(y = original_df$fac3_bsq)) +
        labs(x= "Encuestados", y= "Frecuencia de Factor 3 BSQ", title = "Body Shape Questionnaire", subtitle = "Frecuencia del Factor 3") +
        geom_boxplot()
```

# ANÁLISIS DESCRIPTIVO UNIVARIANTE

### Variables descriptivas

**#Municipio**

```{r}
original_df %>% 
  count(municipio) %>% 
  mutate(pct = prop.table(n))
```

```{r}
#municipio

original_df %>% 
  count(municipio) %>% # Contar sujetos por municipio
  mutate(pct = prop.table(n)) %>% # Crear Porcentajes
  ggplot(aes(x=municipio, y= n, fill = municipio, label = scales::percent(pct))) +
    geom_col(binwidth = 0.5, stat = "count", colour = "black", linetype = 1) + 
    labs(x= "Municipios", y= "Frecuencia", title = "Muncipios Encuestados", subtitle = "Cantidad de personas por municipio") +
    guides(fill = guide_legend(title = "Municipios"),
           colour = guide_legend(title = "Municipio")) + 
    geom_text(position = position_dodge(width = .9),    # Mover al centro de las barras
              vjust = -0.5,    # Mover al tope de las barras
              size = 3)

```

**#Sexo**

```{r}
#Sexo

original_df %>% 
  count(sexo) %>% # Contar sujetos por municipio
  mutate(pct = prop.table(n)) %>% # Crear Porcentajes
  ggplot(aes(x=sexo, y= n, fill = sexo, label = scales::percent(pct))) +
    geom_col(binwidth = 0.5, stat = "count", colour = "black", linetype = 1) + 
    labs(x= "Sexo", y= "Frecuencia", title = "Sexo", subtitle = "Frecuencia de identificacion de sexo de los encuestados") +
    guides(fill = guide_legend(title = "Sexo"),
           colour = guide_legend(title = "Sexo")) + 
    geom_text(position = position_dodge(width = .9),    # Mover al centro de las barras
              vjust = -0.5,    # Mover al tope de las barras
              size = 3)

```

**#Edad**

```{r}
#Edad

original_df %>% 
  count(edad) %>% # Contar sujetos por municipio
  mutate(pct = prop.table(n)) %>% # Crear Porcentajes
  ggplot(aes(x=edad, y= n, fill = edad, label = scales::percent(pct))) +
    geom_col(binwidth = 0.5, stat = "count", colour = "black", linetype = 1) + 
    labs(x= "Edad", y= "Frecuencia", title = "Edades de los encuestados", subtitle = "Frecuencia de edades de los encuestados") +
    guides(fill = guide_legend(title = "Edades"),
           colour = guide_legend(title = "Edad")) + 
    geom_text(position = position_dodge(width = .9),    # Mover al centro de las barras
              vjust = -0.5,    # Mover al tope de las barras
              size = 3)
```

# ANÁLISIS DESCRIPTIVO UNIVARIANTE Y BIVARIANTE

### VARIABLES DESCRIPTIVAS

**#Factor unificado ARS vs Tipo de Dispositivo**

```{r}
#Tipo de dispositivo

original_df %>% 
  count(tipo_dispositivo_rrss) %>% # Contar sujetos por municipio
  mutate(pct = prop.table(n)) %>% # Crear Porcentajes
  ggplot(aes(x=tipo_dispositivo_rrss, y= n, fill = tipo_dispositivo_rrss, label = scales::percent(pct))) +
    geom_col(binwidth = 0.5, stat = "count", colour = "black", linetype = 1) + 
    labs(x= "Tipo de dispositivo para ingresar a RRSS", y= "Frecuencia", title = "Tipo de dispositivo", subtitle = "Dispositivos mas frecuentes para ingresar a Redes Sociales") +
    guides(fill = guide_legend(title = "Tipos de dispositivos"),
           colour = guide_legend(title = "Tipos de dispositivos")) + 
    geom_text(position = position_dodge(width = .9),    # Mover al centro de las barras
              vjust = -0.5,    # Mover al tope de las barras
              size = 3)

# Igualdad de varianzas: si p > 0.05 supuesto se cumple
LeveneTest(original_df$factor_total_ars, original_df$tipo_dispositivo_rrss)

# Normalidad de VD: si p > 0.05 supuesto se cumple
shapiro.test(original_df$factor_total_ars)

ggbetweenstats(
  data  = original_df,
  x     = tipo_dispositivo_rrss,
  y     = factor_total_ars,
  outlier.tagging  = TRUE,
  type = "nonparametric", # cambiar a "parametric" si supuestos se cumplen.
  title = "Factor unificado ARS Según Tipo de Dispositivo" # Titulo con variables.
)
```

**#Factor unificado ARS vs Ocupación**

```{r}
original_df %>% 
  count(trabajo_actual) %>% # Contar sujetos por municipio
  mutate(pct = prop.table(n)) %>% # Crear Porcentajes
  ggplot(aes(x=trabajo_actual, y= n, fill = trabajo_actual, label = scales::percent(pct))) +
    geom_col(binwidth = 0.5, stat = "count", colour = "black", linetype = 1) + 
    labs(x= "Ocupacion", y= "Frecuencia", title = "Ocupacion", subtitle = "Frecuencia de ocupacion de los encuestados") +
    guides(fill = guide_legend(title = "Ocupacion"),
           colour = guide_legend(title = "Ocupacion")) + 
    geom_text(position = position_dodge(width = .9),    # Mover al centro de las barras
              vjust = -0.5,    # Mover al tope de las barras
              size = 3)

# Igualdad de varianzas: si p > 0.05 supuesto se cumple
LeveneTest(original_df$factor_total_ars, original_df$trabajo_actual)

# Normalidad de VD: si p > 0.05 supuesto se cumple
shapiro.test(original_df$factor_total_ars)

ggbetweenstats(
  data  = original_df,
  x     = trabajo_actual,
  y     = factor_total_ars,
  outlier.tagging  = TRUE,
  type = "nonparametric", # cambiar a "parametric" si supuestos se cumplen.
  title = "Factor unificado de ARS Según Ocupación" # Titulo con variables.
)
```

# ANÁLISIS DESCRIPTIVO UNIVARIANTE Y BIVARIANTE

### Variable Control Internet Fijo

**#Factor unificado ARS vs Internet Fijo**

```{r}
original_df %>% 
  count(internet_fijo) %>% # Contar sujetos por municipio
  mutate(pct = prop.table(n)) %>% # Crear Porcentajes
  ggplot(aes(x=internet_fijo, y= n, fill = internet_fijo, label = scales::percent(pct))) +
    geom_col(binwidth = 0.5, stat = "count", colour = "black", linetype = 1) + 
    labs(x= "Internet Fijo", y= "Frecuencia", title = "Internet Fijo", subtitle = "Frecuencia de acceso a internet fijo") +
    guides(fill = guide_legend(title = "Internet fijo"),
           colour = guide_legend(title = "Internet fijo")) + 
    geom_text(position = position_dodge(width = .9),    # Mover al centro de las barras
              vjust = -0.5,    # Mover al tope de las barras
              size = 3)

# Igualdad de varianzas: si p > 0.05 supuesto se cumple
LeveneTest(original_df$factor_total_ars, original_df$internet_fijo)

# Normalidad de VD: si p > 0.05 supuesto se cumple
shapiro.test(original_df$factor_total_ars)

ggbetweenstats(
  data  = original_df,
  x     = internet_fijo,
  y     = factor_total_ars,
  outlier.tagging  = TRUE,
  type = "nonparametric", # cambiar a "parametric" si supuestos se cumplen.
  title = "Factor unificado ARS Según Internet Fijo" # Titulo con variables.
)
```

**#Factor unificado ARS vs Calidad de Conectividad**

```{r}
original_df %>% 
  count(calidad_internet_fijo) %>% # Contar sujetos por municipio
  mutate(pct = prop.table(n)) %>% # Crear Porcentajes
  ggplot(aes(x=calidad_internet_fijo, y= n, fill = calidad_internet_fijo, label = scales::percent(pct))) +
    geom_col(binwidth = 0.5, stat = "count", colour = "black", linetype = 1) + 
    labs(x= "Calidad de internet fijo", y= "Frecuencia", title = "Calidad de internet", subtitle = "Calidad de servicio de internet fijo de los encuestados") +
    guides(fill = guide_legend(title = "Calidad de internet"),
           colour = guide_legend(title = "Calidad de internet")) + 
    geom_text(position = position_dodge(width = .9),    # Mover al centro de las barras
              vjust = -0.5,    # Mover al tope de las barras
              size = 3)

# Igualdad de varianzas: si p > 0.05 supuesto se cumple
LeveneTest(original_df$factor_total_ars, original_df$calidad_internet_fijo)

# Normalidad de VD: si p > 0.05 supuesto se cumple
shapiro.test(original_df$factor_total_ars)

ggbetweenstats(
  data  = original_df,
  x     = calidad_internet_fijo,
  y     = factor_total_ars,
  outlier.tagging  = TRUE,
  type = "nonparametric", # cambiar a "parametric" si supuestos se cumplen.
  title = "Factor unificado ARS Según Calidad de Internet Fijo" # Titulo con variables.
)
```

**#Factor unificado ARS vs Fallas de Servicio**

```{r}
original_df %>% 
  count(fallas_servicio) %>% # Contar sujetos por municipio
  mutate(pct = prop.table(n)) %>% # Crear Porcentajes
  ggplot(aes(x=fallas_servicio, y= n, fill = fallas_servicio, label = scales::percent(pct))) +
    geom_col(binwidth = 0.5, stat = "count", colour = "black", linetype = 1) + 
    labs(x= "Fallas del servicio fijo", y= "Frecuencia", title = "Fallas del servicio fijo", subtitle = "Frecuencia de fallas presentadas sobre el servicio fijo de internet") +
    guides(fill = guide_legend(title = "Fallas del servicio fijo"),
           colour = guide_legend(title = "Fallas del servicio fijo")) + 
    geom_text(position = position_dodge(width = .9),    # Mover al centro de las barras
              vjust = -0.5,    # Mover al tope de las barras
              size = 3)

# Igualdad de varianzas: si p > 0.05 supuesto se cumple
LeveneTest(original_df$factor_total_ars, original_df$fallas_servicio)

# Normalidad de VD: si p > 0.05 supuesto se cumple
shapiro.test(original_df$factor_total_ars)

ggbetweenstats(
  data  = original_df,
  x     = fallas_servicio,
  y     = factor_total_ars,
  outlier.tagging  = TRUE,
  type = "nonparametric", # cambiar a "parametric" si supuestos se cumplen.
  title = "Factor unificado ARS Según Fallas del Servicio" # Titulo con variables.
)
```

**#Factor unificado ARS vs Percepción Positiva del Servicio**

```{r}
original_df %>% 
  count(internet_fijo_positivo) %>% # Contar sujetos por municipio
  mutate(pct = prop.table(n)) %>% # Crear Porcentajes
  ggplot(aes(x=internet_fijo_positivo, y= n, fill = internet_fijo_positivo, label = scales::percent(pct))) +
    geom_col(binwidth = 0.5, stat = "count", colour = "black", linetype = 1) + 
    labs(x= "Percepcion positiva del servicio", y= "Frecuencia", title = "Percepcion positiva del servicio", subtitle = "Frecuencia de la percepcion del servicio fijo") +
    guides(fill = guide_legend(title = "Percepcion positiva del servicio"),
           colour = guide_legend(title = "Percepcion positiva del servicio")) + 
    geom_text(position = position_dodge(width = .9),    # Mover al centro de las barras
              vjust = -0.5,    # Mover al tope de las barras
              size = 3)

# Igualdad de varianzas: si p > 0.05 supuesto se cumple
LeveneTest(original_df$factor_total_ars, original_df$internet_fijo_positivo)

# Normalidad de VD: si p > 0.05 supuesto se cumple
shapiro.test(original_df$factor_total_ars)

ggbetweenstats(
  data  = original_df,
  x     = internet_fijo_positivo,
  y     = factor_total_ars,
  outlier.tagging  = TRUE,
  type = "nonparametric", # cambiar a "parametric" si supuestos se cumplen.
  title = "Factor unificado ARS Según Percepción Positiva del Servicio fijo" # Titulo con variables.
)
```

**#Factor unificado ARS vs s Percepción Negativa del Servicio**

```{r}
original_df %>% 
  count(internet_fijo_negativo) %>% # Contar sujetos por municipio
  mutate(pct = prop.table(n)) %>% # Crear Porcentajes
  ggplot(aes(x=internet_fijo_negativo, y= n, fill = internet_fijo_negativo, label = scales::percent(pct))) +
    geom_col(binwidth = 0.5, stat = "count", colour = "black", linetype = 1) + 
    labs(x= "Percepcion negativa del servicio", y= "Frecuencia", title = "Percepcion negativa del servicio", subtitle = "Frecuencia de la percepcion del negativa fijo") +
    guides(fill = guide_legend(title = "Percepcion negativa del servicio"),
           colour = guide_legend(title = "Percepcion negativa del servicio")) + 
    geom_text(position = position_dodge(width = .9),    # Mover al centro de las barras
              vjust = -0.5,    # Mover al tope de las barras
              size = 3)

# Igualdad de varianzas: si p > 0.05 supuesto se cumple
LeveneTest(original_df$factor_total_ars, original_df$internet_fijo_negativo)

# Normalidad de VD: si p > 0.05 supuesto se cumple
shapiro.test(original_df$factor_total_ars)

ggbetweenstats(
  data  = original_df,
  x     = internet_fijo_negativo,
  y     = factor_total_ars,
  outlier.tagging  = TRUE,
  type = "nonparametric", # cambiar a "parametric" si supuestos se cumplen.
  title = "Factor unificado ARS Según Percepción Negativa del Servicio Fijo" # Titulo con variables.
)
```

**#Factor unificado ARS vs Reestablecimiento del Servicio de Internet**

```{r}
original_df %>% 
  count(fallo_internet_reestablecimiento) %>% # Contar sujetos por municipio
  mutate(pct = prop.table(n)) %>% # Crear Porcentajes
  ggplot(aes(x=fallo_internet_reestablecimiento, y= n, fill = fallo_internet_reestablecimiento, label = scales::percent(pct))) +
    geom_col(binwidth = 0.5, stat = "count", colour = "black", linetype = 1) + 
    labs(x= "Reestablecimiento del servicio", y= "Frecuencia", title = "Reestablecimiento del servicio fijo", subtitle = "Frecuencia de reestablecimiento del servicio fijo de internet") +
    guides(fill = guide_legend(title = "Reestablecimiento de servicio"),
           colour = guide_legend(title = "Reestablecimiento de servicio")) + 
    geom_text(position = position_dodge(width = .9),    # Mover al centro de las barras
              vjust = -0.5,    # Mover al tope de las barras
              size = 3)

# Igualdad de varianzas: si p > 0.05 supuesto se cumple
LeveneTest(original_df$factor_total_ars, original_df$fallo_internet_reestablecimiento)

# Normalidad de VD: si p > 0.05 supuesto se cumple
shapiro.test(original_df$factor_total_ars)

ggbetweenstats(
  data  = original_df,
  x     = fallo_internet_reestablecimiento,
  y     = factor_total_ars,
  outlier.tagging  = TRUE,
  type = "nonparametric", # cambiar a "parametric" si supuestos se cumplen.
  title = "Factor total ARS Según Reestablecimiento del Servicio Fijo" # Titulo con variables.
)
```

**#Factor unificado ARS vs Tipo de Empresa**

```{r}
original_df %>% 
  count(tipo_empresa_internet_fijo) %>% # Contar sujetos por municipio
  mutate(pct = prop.table(n)) %>% # Crear Porcentajes
  ggplot(aes(x=tipo_empresa_internet_fijo, y= n, fill = tipo_empresa_internet_fijo, label = scales::percent(pct))) +
    geom_col(binwidth = 0.5, stat = "count", colour = "black", linetype = 1) + 
    labs(x= "Tipo de empresa de servicio fijo", y= "Frecuencia", title = "Tipo de empresa de servicio fijo", subtitle = "Frecuencia empresas de servicio de internet fijo") +
    guides(fill = guide_legend(title = "Tipo de empresa servicio fijo"),
           colour = guide_legend(title = "Tipo de empresa servicio fijo")) + 
    geom_text(position = position_dodge(width = .9),    # Mover al centro de las barras
              vjust = -0.5,    # Mover al tope de las barras
              size = 3)

# Igualdad de varianzas: si p > 0.05 supuesto se cumple
LeveneTest(original_df$factor_total_ars, original_df$tipo_empresa_internet_fijo)

# Normalidad de VD: si p > 0.05 supuesto se cumple
shapiro.test(original_df$factor_total_ars)

ggbetweenstats(
  data  = original_df,
  x     = tipo_empresa_internet_fijo,
  y     = factor_total_ars,
  outlier.tagging  = TRUE,
  type = "nonparametric", # cambiar a "parametric" si supuestos se cumplen.
  title = "Factor unificado ARS Según Tipo de Empresa" # Titulo con variables.
)
```

**#Factor unificado ARS vs Cambio de Proveedor**

```{r}
original_df %>% 
  count(cambio_proveedor_reciente) %>% # Contar sujetos por municipio
  mutate(pct = prop.table(n)) %>% # Crear Porcentajes
  ggplot(aes(x=cambio_proveedor_reciente, y= n, fill = cambio_proveedor_reciente, label = scales::percent(pct))) +
    geom_col(binwidth = 0.5, stat = "count", colour = "black", linetype = 1) + 
    labs(x= "Cambio reciente de proveedor", y= "Frecuencia", title = "Cambio de proveedor", subtitle = "Frecuencia de cambio de proveedor de servicio fijo de internet") +
    guides(fill = guide_legend(title = "Cambio de proveedor"),
           colour = guide_legend(title = "Cambio de proveedor")) + 
    geom_text(position = position_dodge(width = .9),    # Mover al centro de las barras
              vjust = -0.5,    # Mover al tope de las barras
              size = 3)


# Igualdad de varianzas: si p > 0.05 supuesto se cumple
LeveneTest(original_df$factor_total_ars, original_df$cambio_proveedor_reciente)

# Normalidad de VD: si p > 0.05 supuesto se cumple
shapiro.test(original_df$factor_total_ars)

ggbetweenstats(
  data  = original_df,
  x     = cambio_proveedor_reciente,
  y     = factor_total_ars,
  outlier.tagging  = TRUE,
  type = "nonparametric", # cambiar a "parametric" si supuestos se cumplen.
  title = "Factor Unificado ARS Según Cambio de Proveedor Recientemente" # Titulo con variables.
)
```

**#Factor unificado ARS vs Medida Secundaria**

```{r}
original_df %>% 
  count(medida_secundaria_fallo_internet_fijo) %>% # Contar sujetos por municipio
  mutate(pct = prop.table(n)) %>% # Crear Porcentajes
  ggplot(aes(x=medida_secundaria_fallo_internet_fijo, y= n, fill = medida_secundaria_fallo_internet_fijo, label = scales::percent(pct))) +
    geom_col(binwidth = 0.5, stat = "count", colour = "black", linetype = 1) + 
    labs(x= "Medida alterna frente frente a fallas", y= "Frecuencia", title = "Medidada alterna a fallas del servicio fijo", subtitle = "Medida secundaria frente a fallas presentadas por el servicio dijo de internet") +
    guides(fill = guide_legend(title = "Medida alterna"),
           colour = guide_legend(title = "Medida alterna")) + 
    geom_text(position = position_dodge(width = .9),    # Mover al centro de las barras
              vjust = -0.5,    # Mover al tope de las barras
              size = 3)


# Igualdad de varianzas: si p > 0.05 supuesto se cumple
LeveneTest(original_df$factor_total_ars, original_df$medida_secundaria_fallo_internet_fijo)

# Normalidad de VD: si p > 0.05 supuesto se cumple
shapiro.test(original_df$factor_total_ars)

ggbetweenstats(
  data  = original_df,
  x     = medida_secundaria_fallo_internet_fijo,
  y     = factor_total_ars,
  outlier.tagging  = TRUE,
  type = "nonparametric", # cambiar a "parametric" si supuestos se cumplen.
  title = "Factor unificado ARS Según Medida alternativa Frente a Fallas del Servicio Fijo" # Titulo con variables.
)
```

**#Factor unificado ARS vs Pago de Internet**

```{r}
original_df %>% 
  count(pago_internet_dolares) %>% # Contar sujetos por municipio
  mutate(pct = prop.table(n)) %>% # Crear Porcentajes
  ggplot(aes(x=pago_internet_dolares, y= n, fill = pago_internet_dolares, label = scales::percent(pct))) +
    geom_col(binwidth = 0.5, stat = "count", colour = "black", linetype = 1) + 
    labs(x= "Pago en divisas", y= "Frecuencia", title = "Pago de servicio fijo en divisas", subtitle = "Frecuencia de pago en divisas de servicios de internet fijo") +
    guides(fill = guide_legend(title = "Pago en divisas"),
           colour = guide_legend(title = "Pago en divisas")) + 
    geom_text(position = position_dodge(width = .9),    # Mover al centro de las barras
              vjust = -0.5,    # Mover al tope de las barras
              size = 3)


# Igualdad de varianzas: si p > 0.05 supuesto se cumple
LeveneTest(original_df$factor_total_ars, original_df$pago_internet_dolares)

# Normalidad de VD: si p > 0.05 supuesto se cumple
shapiro.test(original_df$factor_total_ars)

ggbetweenstats(
  data  = original_df,
  x     =pago_internet_dolares,
  y     = factor_total_ars,
  outlier.tagging  = TRUE,
  type = "nonparametric", # cambiar a "parametric" si supuestos se cumplen.
  title = "Factor unificado ARS Según Pago del Servicio Fijo en Dolares" # Titulo con variables.
)
```

# ANÁLISIS DESCRIPTIVO UNIVARIANTE Y BIVARIANTE

### Variable Control Internet Móvil

**#Factor unificado ARS vs Acceso rrss Via Móvil**

```{r}
original_df %>% 
  count(acceso_celular_rrss) %>% # Contar sujetos por municipio
  mutate(pct = prop.table(n)) %>% # Crear Porcentajes
  ggplot(aes(x=acceso_celular_rrss, y= n, fill = acceso_celular_rrss, label = scales::percent(pct))) +
    geom_col(binwidth = 0.5, stat = "count", colour = "black", linetype = 1) + 
    labs(x= "Acceso a redes sociales via movil", y= "Frecuencia", title = "Acceso a redes sociales via movil", subtitle = "Frecuencia de acceso a redes sociales via movil") +
    guides(fill = guide_legend(title = "Acceso a rrss via movil"),
           colour = guide_legend(title = "Acceso a rrss via movil")) + 
    geom_text(position = position_dodge(width = .9),    # Mover al centro de las barras
              vjust = -0.5,    # Mover al tope de las barras
              size = 3)

# Igualdad de varianzas: si p > 0.05 supuesto se cumple
LeveneTest(original_df$factor_total_ars, original_df$acceso_celular_rrss)

# Normalidad de VD: si p > 0.05 supuesto se cumple
shapiro.test(original_df$factor_total_ars)

ggbetweenstats(
  data  = original_df,
  x     =acceso_celular_rrss,
  y     = factor_total_ars,
  outlier.tagging  = TRUE,
  type = "nonparametric", # cambiar a "parametric" si supuestos se cumplen.
  title = "Factor unificado ARS Según Acceso desde Aparato Móvil a Redes Sociales" # Titulo con variables.
)
```

**#Factor unificado ARS vs de Calidad de Conexión Móvil**

```{r}
original_df %>% 
  count(calidad_navegacion_movil) %>% # Contar sujetos por municipio
  mutate(pct = prop.table(n)) %>% # Crear Porcentajes
  ggplot(aes(x=calidad_navegacion_movil, y= n, fill = calidad_navegacion_movil, label = scales::percent(pct))) +
    geom_col(binwidth = 0.5, stat = "count", colour = "black", linetype = 1) + 
    labs(x= "Calidad de navegacion movil", y= "Frecuencia", title = "Calidad de navegacion movil", subtitle = "Frecuencia de calidad de navegacion movil") +
    guides(fill = guide_legend(title = "Calidad de navegacion movil"),
           colour = guide_legend(title = "Calidad de navegacion movil")) + 
    geom_text(position = position_dodge(width = .9),    # Mover al centro de las barras
              vjust = -0.5,    # Mover al tope de las barras
              size = 3)

# Igualdad de varianzas: si p > 0.05 supuesto se cumple
LeveneTest(original_df$factor_total_ars, original_df$calidad_navegacion_movil)

# Normalidad de VD: si p > 0.05 supuesto se cumple
shapiro.test(original_df$factor_total_ars)

ggbetweenstats(
  data  = original_df,
  x     =calidad_navegacion_movil,
  y     = factor_total_ars,
  outlier.tagging  = TRUE,
  type = "nonparametric", # cambiar a "parametric" si supuestos se cumplen.
  title = "Factor unificado ARS Según Calidad de Navegación Móvil" # Titulo con variables.
)
```

**#Factor unificado ARS vs de Percepción Positiva**

```{r}
original_df %>% 
  count(navegacion_movil_positivo) %>% # Contar sujetos por municipio
  mutate(pct = prop.table(n)) %>% # Crear Porcentajes
  ggplot(aes(x=navegacion_movil_positivo, y= n, fill = navegacion_movil_positivo, label = scales::percent(pct))) +
    geom_col(binwidth = 0.5, stat = "count", colour = "black", linetype = 1) + 
    labs(x= "Percepcion positiva de la navegacion movil", y= "Frecuencia", title = "Percepcion positiva de la navegacion movil", subtitle = "Frecuencia de la percepcion positiva de la navegacion movil") +
    guides(fill = guide_legend(title = "Percepcion positiva de la navegacion movil"),
           colour = guide_legend(title = "Percepcion positiva de la navegacion movil")) + 
    geom_text(position = position_dodge(width = .9),    # Mover al centro de las barras
              vjust = -0.5,    # Mover al tope de las barras
              size = 3)

# Igualdad de varianzas: si p > 0.05 supuesto se cumple
LeveneTest(original_df$factor_total_ars, original_df$navegacion_movil_positivo)

# Normalidad de VD: si p > 0.05 supuesto se cumple
shapiro.test(original_df$factor_total_ars)

ggbetweenstats(
  data  = original_df,
  x     =navegacion_movil_positivo,
  y     = factor_total_ars,
  outlier.tagging  = TRUE,
  type = "nonparametric", # cambiar a "parametric" si supuestos se cumplen.
  title = "Factor unificado ARS Según Percepción Positiva de Navegación Móvil" # Titulo con variables.
)
```

**#Factor unificado ARS vs de Percepción Negativa**

```{r}
original_df %>% 
  count(navegacion_movil_negativo) %>% # Contar sujetos por municipio
  mutate(pct = prop.table(n)) %>% # Crear Porcentajes
  ggplot(aes(x=navegacion_movil_negativo, y= n, fill = navegacion_movil_negativo, label = scales::percent(pct))) +
    geom_col(binwidth = 0.5, stat = "count", colour = "black", linetype = 1) + 
    labs(x= "Percepcion negativa de la navegacion movil", y= "Frecuencia", title = "Percepcion negativa de la navegacion movil", subtitle = "Frecuencia de la percepcion negativa de la navegacion movil") +
    guides(fill = guide_legend(title = "Percepcion negativa de la navegacion movil"),
           colour = guide_legend(title = "Percepcion negativa de la navegacion movil")) + 
    geom_text(position = position_dodge(width = .9),    # Mover al centro de las barras
              vjust = -0.5,    # Mover al tope de las barras
              size = 3)

# Igualdad de varianzas: si p > 0.05 supuesto se cumple
LeveneTest(original_df$factor_total_ars, original_df$internet_fijo_negativo)

# Normalidad de VD: si p > 0.05 supuesto se cumple
shapiro.test(original_df$factor_total_ars)

ggbetweenstats(
  data  = original_df,
  x     =internet_fijo_negativo,
  y     = factor_total_ars,
  outlier.tagging  = TRUE,
  type = "nonparametric", # cambiar a "parametric" si supuestos se cumplen.
  title = "Factor unificado ARS Según Percepción Negativa de la Navegación Móvil" # Titulo con variables.
)
```
