---
title: "1.0_francesco_juan_analisis_data_exploratorio"
output: html_document
date: '2022-10-04'
---

```{r setup, include=FALSE}
knitr::opts_chunk$set(echo = TRUE)
```

#read Data

```{r}
library(readr)
library(readxl)
library(dplyr)
library(skimr)
library(dlookr) 
library(inspectdf) 
library(stringr)
library(ggplot2)
library(caret)
library(ggiraphExtra)
library(rcompanion)
library(naniar)
library(showtext)

#Leer data
original_df <- read_delim("../data/raw/Data para R.csv", 
                          ";", escape_double = FALSE, locale = locale(decimal_mark = ","), 
                          trim_ws = TRUE)

View(original_df)
```

#recodificacion de datos

```{r}
#Convertir respuestas erroneas a NA
  
 original_df[1, 15:27] <- NA 
 original_df[84, 15:27] <- NA

 #convertir valores NA a 0
  
  original_df[is.na(original_df)] <- "no valido"
  
  #convertir a factor
  
original_df$sexo <- as.factor(original_df$sexo)
original_df$municipio <- as.factor(original_df$municipio)
original_df$trabajo_actual <- as.factor(original_df$trabajo_actual)
original_df$educación <- as.factor(original_df$educación)
original_df$tipo_universidad <- as.factor(original_df$tipo_universidad)
original_df$tipo_dispositivo_rrss <- as.factor(original_df$tipo_dispositivo_rrss)
original_df$top1_rrss <- as.factor(original_df$top1_rrss)
original_df$top2_rrss <- as.factor(original_df$top2_rrss)
original_df$top3_rrss <- as.factor(original_df$top3_rrss)
original_df$top4_rrss <- as.factor(original_df$top4_rrss)
original_df$top5_rrss <- as.factor(original_df$top5_rrss)
original_df$internet_fijo <- as.factor(original_df$internet_fijo)
original_df$calidad_internet_fijo <- as.factor(original_df$calidad_internet_fijo)
original_df$fallas_servicio <- as.factor(original_df$fallas_servicio)
original_df$internet_fijo_positivo <- as.factor(original_df$internet_fijo_positivo)
original_df$internet_fijo_negativo <- as.factor(original_df$internet_fijo_negativo)
original_df$fallo_internet_reestablecimiento <- as.factor(original_df$fallo_internet_reestablecimiento)
original_df$tipo_empresa_internet_fijo <- as.factor(original_df$tipo_empresa_internet_fijo)
original_df$cambio_proveedor_reciente <- as.factor(original_df$cambio_proveedor_reciente)
original_df$medida_secundaria_fallo_internet_fijo <- as.factor(original_df$medida_secundaria_fallo_internet_fijo)
original_df$pago_internet_dolares <- as.factor(original_df$pago_internet_dolares)
original_df$acceso_celular_rrss <- as.factor(original_df$acceso_celular_rrss)
original_df$calidad_navegacion_movil <- as.factor(original_df$calidad_navegacion_movil)
original_df$navegacion_movil_positivo <- as.factor(original_df$navegacion_movil_positivo)
original_df$navegacion_movil_negativo <- as.factor(original_df$navegacion_movil_negativo)

```

#total encuestados y porcentajes

```{r}

  muestra <- 423

  #Variable de exclusion 1: edad 18-25
  muestra_edad <- 394
  porcentaje_exclu1 <- ((muestra - muestra_edad)/muestra)*100 
  porcentaje_exclu1

  #Variable de exclusion 2: estudiando
  muestra_carrera <- 354
  porcentaje_exclu2 <- ((muestra_edad - muestra_carrera)/muestra_edad)*100
  porcentaje_exclu2

  #Variable de exclusion 3: residencia Municipios
  muestra_mun <- 334
  porcentaje_exclu3 <- ((muestra_carrera - muestra_mun)/muestra_carrera)*100
  porcentaje_exclu3

  #Variable de exclusion 4: diagnostico clinico
  muestra_dx <- 261
  porcentaje_exclu4 <- ((muestra_mun - muestra_dx)/muestra_mun)*100
  porcentaje_exclu4
  
  #Muestra final
  length(original_df$id)
  
```

#valores nulos

```{r}
#Valores nulos
  
  original_df %>%
    is.na() %>%
    sum()

vis_miss(original_df, sort_miss = TRUE)
  
  View(original_df)
  
  
```

#outlyiers de factores adiccion a las redes sociales

```{r}
  
    #ADICCION A LAS REDES SOCIALES
  
      #ARS fac 1
  
      original_df %>% 
        ggplot(aes(y = original_df$fac1_ars)) +
        labs(x= "Encuestados", y= "Frecuencia de Factor 1 ars", title = "Adicción Redes Sociales", subtitle = "Frecuencia del Factor 1") +
        geom_boxplot()
  
  
      #ARS fac 2
  
      original_df %>% 
        ggplot(aes(y = original_df$fac2_ars)) +
        labs(x= "Encuestados", y= "Frecuencia de Factor 2 ars", title = "Adicción Redes Sociales", subtitle = "Frecuencia del Factor 2") +
        geom_boxplot()
  
      #ARS fac 3 
  
      original_df %>% 
      ggplot(aes(y = original_df$fac3_ars)) +
       labs(x= "Encuestados", y= "Frecuencia de Factor 3 ars", title = "Adicción Redes Sociales", subtitle = "Frecuencia del Factor 3") +
      geom_boxplot()
  

```

#outlyiers de factores Autoestima

```{r}
#AUTOESTIMA
  
      #Auto fac 1
      original_df %>% 
      ggplot(aes(y = original_df$fac1_auto)) +
        labs(x= "Encuestados", y= "Frecuencia de Factor 1 Autoestima", title = "Autoestima", subtitle = "Frecuencia del Factor 1") +
      geom_boxplot()
      
      #Auto fac 2
      original_df %>% 
      ggplot(aes(y = original_df$fac2_auto)) +
        labs(x= "Encuestados", y= "Frecuencia de Factor 2 Autoestima", title = "Autoestima", subtitle = "Frecuencia del Factor 2") +
      geom_boxplot()
```

#outlyiers de factores BSQ

```{r}
      #BSQ fac 1
      original_df %>% 
      ggplot(aes(y = original_df$fac1_bsq)) +
        labs(x= "Encuestados", y= "Frecuencia de Factor 1 BSQ", title = "Body Shape Questionnaire", subtitle = "Frecuencia del Factor 1") +
      geom_boxplot()
 
      #BSQ fac 2
      original_df %>% 
      ggplot(aes(y = original_df$fac2_bsq)) +
        labs(x= "Encuestados", y= "Frecuencia de Factor 2 BSQ", title = "Body Shape Questionnaire", subtitle = "Frecuencia del Factor 2") +
      geom_boxplot()
      
      #BSQ fac 3
      original_df %>% 
        ggplot(aes(y = original_df$fac3_bsq)) +
        labs(x= "Encuestados", y= "Frecuencia de Factor 3 BSQ", title = "Body Shape Questionnaire", subtitle = "Frecuencia del Factor 3") +
        geom_boxplot()
```

#analisis descriptivo municipio

```{r}
#municipio

original_df%>%
  ggplot(aes(original_df$municipio, fill = municipio)) +
    geom_histogram(binwidth = 0.5, stat = "count", colour = "black", linetype = 1) + 
    labs(x= "Municipios", y= "Frecuencia", title = "Muncipios Encuestados", subtitle = "Cantidad de personas por municipio") +
    guides(fill = guide_legend(title = "Municipios"),
           colour = guide_legend(title = "Municipio"))

#Chi Cuadrado Municipio
  
chisq.test(table(original_df$municipio))

```

#analisis descriptivo univariante sexo

```{r}
#Sexo

original_df%>%
  ggplot(aes(original_df$sexo, fill = sexo)) +
  geom_histogram(binwidth = 0.5, stat = "count", colour = "black", linetype = 1) + 
labs(x= "Sexos", y= "Frecuencia", title = "Sexo", subtitle = "Cantidad de personas por sexo") + guides(fill = guide_legend(title = "Sexos"),colour = guide_legend(title = "Sexos"))
  
  #Chi Cuadrado Sexo

chisq.test(table(original_df$sexo))
```

#analisis descriptivo univariante edad

```{r}
#Edad

original_df%>%
  ggplot(aes(original_df$edad, fill = edad)) +
  geom_histogram(binwidth = 0.5, stat = "count", colour = "black", linetype = 1) + 
  labs(x= "Edades", y= "Frecuencia", title = "Edades Encuestadas", subtitle = "Cantidad de personas por edad") + guides(fill = guide_legend(title = "Edades"),colour = guide_legend(title = "Edades"))
```

#analisis descriptivo univariante tipo de dispositivo

```{r}
#Tipo de dispositivo

original_df%>%
  ggplot(aes(original_df$tipo_dispositivo_rrss, fill = tipo_dispositivo_rrss)) +
  geom_histogram(binwidth = 0.5, stat = "count", colour = "black", linetype = 1) + 
   labs(x= "Tipos de dispositivos", y= "Frecuencia", title = "Dispositivos frecuentes", subtitle = "Uso de dispositivos para consumo Redes Sociales") + guides(fill = guide_legend(title = "Dispositivos"),colour = guide_legend(title = "Dispositivos"))
```

#analisis descriptivo bivariante fact 2 vs tipo de dispositivo

```{r}
original_df%>%
  ggplot(aes(x = tipo_dispositivo_rrss, y = fac2_ars)) +
  geom_violin() + 
  stat_summary(fun = "mean",
               geom = "point",
               aes(color = "Mean")) +
  stat_summary(fun = "median",
               geom = "point",
               aes(color = "Median")) +
 scale_colour_manual(values = c("red", "blue")) 
# aes(x= "Tipo de Dispositivo", y= "Factor 2 Adiccion Redes Sociales")
```

#analisis descriptivo bivariante fact 3 vs tipo de dispositivo

```{r}
original_df%>%
  ggplot(aes(x = tipo_dispositivo_rrss, y =fac3_ars)) +
  geom_violin() + 
  stat_summary(fun = "mean",
               geom = "point",
               aes(color = "Mean")) +
  stat_summary(fun = "median",
               geom = "point",
               aes(color = "Median")) +
 scale_colour_manual(values = c("red", "blue")) 
# aes(x= "Tipo de Dispositivo", y= "Factor 3 Adiccion Redes Sociales")
```

#analisis univariante ocupacion

```{r}
original_df%>%
  ggplot(aes(trabajo_actual, fill = trabajo_actual)) +
  geom_histogram(binwidth = 0.5, stat = "count", colour = "black", linetype = 1) + 
   labs(x= "Ocupacion", y= "Frecuencia", title = "Ocupacion", subtitle = "Ocupacion de participantes") + guides(fill = guide_legend(title = "Ocupacion"),colour = guide_legend(title = "Ocupacion"))
```

#analisis descriptivo bivariante fact 1 vs ocupacion

```{r}
original_df%>%
  ggplot(aes(x = trabajo_actual, y =  fac1_ars)) +
  geom_violin() + 
  stat_summary(fun = "mean",
               geom = "point",
               aes(color = "Mean")) +
  stat_summary(fun = "median",
               geom = "point",
               aes(color = "Median")) +
 scale_colour_manual(values = c("red", "blue"))  
  #aes(x= "Ocupacion", y= "Factor 1 Redes Sociales")
```

#analisis descriptivo bivariante fact 2 vs ocupacion

```{r}
original_df%>%
  ggplot(aes(x = trabajo_actual, y =  fac2_ars)) +
  geom_violin() + 
  stat_summary(fun = "mean",
               geom = "point",
               aes(color = "Mean")) +
  stat_summary(fun = "median",
               geom = "point",
               aes(color = "Median")) +
 scale_colour_manual(values = c("red", "blue"))  
  #aes(x= "Ocupacion", y= "Factor 2 Redes Sociales")
```

#analisis descriptivo bivariante fact 3 vs ocupacion

```{r}
original_df%>%
  ggplot(aes(x = trabajo_actual, y =  fac3_ars)) +
  geom_violin() + 
  stat_summary(fun = "mean",
               geom = "point",
               aes(color = "Mean")) +
  stat_summary(fun = "median",
               geom = "point",
               aes(color = "Median")) +
 scale_colour_manual(values = c("red", "blue"))  
  #aes(x= "Ocupacion", y= "Factor 2 Redes Sociales")
```

#nivel educativo

```{r}
original_df%>%
  ggplot(aes(educación, fill = educación)) +
  geom_histogram(binwidth = 0.5, stat = "count", colour = "black", linetype = 1) + 
   labs(x= "Nivel Educativo", y= "Frecuencia", title = "Niveles educativos", subtitle = "Nivel Educativo") + guides(fill = guide_legend(title = "Frecuencia de Nivel Educativo"),colour = guide_legend(title = "Nivel Educativo"))
```

#INTERNET FIJO

#analisis univariante variable control internet fijo

```{r}
original_df%>%
  ggplot(aes(internet_fijo, fill = internet_fijo)) +
  geom_histogram(binwidth = 0.5, stat = "count", colour = "black", linetype = 1) + 
   labs(x= "Internet fijo", y= "Frecuencia", title = "Internet fijo",subtitle = "Frecuencia de internet fijo") + guides(fill = guide_legend(title = "Frecuencia de internet fijo"),colour = guide_legend(title = "internet fijo"))
```

#analisis univariante calidad de conectividad

```{r}
original_df%>%
  ggplot(aes(calidad_internet_fijo, fill = calidad_internet_fijo)) +
  geom_histogram(binwidth = 0.5, stat = "count", colour = "black", linetype = 1) + 
   labs(x= "Calidad de internet fijo", y= "Frecuencia", title = "Calidad del servicio",subtitle = "Internet fijo") + guides(fill = guide_legend(title = "Calidad de internet fijo"),colour = guide_legend(title = "Calidad de internet fijo"))
```

#analisis univariante variable control fallas de servicio

```{r}
original_df%>%
  ggplot(aes(fallas_servicio, fill = fallas_servicio)) +
  geom_histogram(binwidth = 0.5, stat = "count", colour = "black", linetype = 1) + 
   labs(x= "Fallas del servicio", y= "Frecuencia", title = "Fallo del servicio",subtitle = "Frecuencia de fallas del servicio") + guides(fill = guide_legend(title = "Frecuencia de fallas de servicio"),colour = guide_legend(title = "Fallas de servicio"))
```

#analisis univariante variable control percepcion positiva del servicio

```{r}
original_df%>%
  ggplot(aes(internet_fijo_positivo, fill = internet_fijo_positivo)) +
  geom_histogram(binwidth = 0.5, stat = "count", colour = "black", linetype = 1) + 
   labs(x= "Percepcion positiva", y= "Frecuencia", title = "Percepcion positiva",subtitle = "Servicio fijo de internet") + guides(fill = guide_legend(title = "Percepcion positiva"),colour = guide_legend(title = "Percepcion positiva"))
```

#analisis univariante variable control percepcion negativa del servicio

```{r}
original_df%>%
  ggplot(aes(internet_fijo_negativo, fill = internet_fijo_negativo)) +
  geom_histogram(binwidth = 0.5, stat = "count", colour = "black", linetype = 1) + 
   labs(x= "Percepcion negativa", y= "Frecuencia", title = "Percepcion negativa",subtitle = "Servicio fijo de internet") + guides(fill = guide_legend(title = "Percepcion negativa"),colour = guide_legend(title = "Percepcion negativa"))
```

#analisis univariante reestablecimiento del servicio de internet

```{r}
original_df%>%
  ggplot(aes(fallo_internet_reestablecimiento, fill = fallo_internet_reestablecimiento)) +
  geom_histogram(binwidth = 0.5, stat = "count", colour = "black", linetype = 1) + 
   labs(x= "Reestablecimiento del servicio", y= "Frecuencia", title = "Reestablecimiento del servicio",subtitle = "Reestablecimiento del servicio fijo de internet") + guides(fill = guide_legend(title = "Reestablecimiento"),colour = guide_legend(title = "Reestablecimiento"))
```

#analisis univariante tipo de empresa

```{r}
original_df%>%
  ggplot(aes(tipo_empresa_internet_fijo, fill = tipo_empresa_internet_fijo)) +
  geom_histogram(binwidth = 0.5, stat = "count", colour = "black", linetype = 1) + 
   labs(x= "Tipo de empresa", y= "Frecuencia", title = "Tipo de empresa",subtitle = "Servicio de internet fijo") + guides(fill = guide_legend(title = "Tipo de empresa"),colour = guide_legend(title = "Tipo de empresa"))
```

#analisis univariante cambio de proveedor

```{r}
original_df%>%
  ggplot(aes(cambio_proveedor_reciente, fill = cambio_proveedor_reciente)) +
  geom_histogram(binwidth = 0.5, stat = "count", colour = "black", linetype = 1) + 
   labs(x= "Cambio de proveedor reciente", y= "Frecuencia", title = "Cambio de proveedor reciente",subtitle = "Servicio de internet fijo") + guides(fill = guide_legend(title = "Cambio de proveedor"),colour = guide_legend(title = "Cambio de proveedor"))
```

#analisis descriptivo univariante medida secundaria

```{r}
original_df%>%
  ggplot(aes(medida_secundaria_fallo_internet_fijo, fill = medida_secundaria_fallo_internet_fijo)) +
  geom_histogram(binwidth = 0.5, stat = "count", colour = "black", linetype = 1) + 
   labs(x= "Medida secundaria", y= "Frecuencia", title = "Medidas secundarias",subtitle = "Frente a falla del servicio fijo") + guides(fill = guide_legend(title = "Medidas secundarias"),colour = guide_legend(title = "Medidas secundarias"))
```

#analisis univariante pago de internet

```{r}
original_df%>%
  ggplot(aes(pago_internet_dolares, fill = pago_internet_dolares)) +
  geom_histogram(binwidth = 0.5, stat = "count", colour = "black", linetype = 1) + 
   labs(x= "Pago en divisas", y= "Frecuencia", title = "Pago en divisas",subtitle = "Pago de servicio fijo en divisas") + guides(fill = guide_legend(title = "Pago en divisas"),colour = guide_legend(title = "Pago en divisas"))
```

#INTERNET MOVIL

#analisis descriptivo acceso rrss via movil

```{r}
original_df%>%
  ggplot(aes(acceso_celular_rrss, fill = acceso_celular_rrss)) +
  geom_histogram(binwidth = 0.5, stat = "count", colour = "black", linetype = 1) + 
   labs(x= "Acceso a redes sociales del movil", y= "Frecuencia", title = "Acceso a las redes sociales desde el movil",subtitle = "Frecuencia de acceso a rrss desde el movil") + guides(fill = guide_legend(title = "Acceso de rrss desde el movil"),colour = guide_legend(title = "Acceso de rrss desde el movil"))
```

#analisis univariante de calidad de conexion movil

```{r}
original_df%>%
  ggplot(aes(calidad_navegacion_movil, fill = calidad_navegacion_movil)) +
  geom_histogram(binwidth = 0.5, stat = "count", colour = "black", linetype = 1) + 
   labs(x= "Calidad del servicio movil", y= "Frecuencia", title = "Calidad del servicio movil",subtitle = "Frecuencia de calidad del servicio movil") + guides(fill = guide_legend(title = "Calidad servicio movil"),colour = guide_legend(title = "Calidad del servicio movil"))
```

#analisis univariante de percepcion positiva

```{r}
original_df%>%
  ggplot(aes(navegacion_movil_positivo, fill = navegacion_movil_positivo)) +
  geom_histogram(binwidth = 0.5, stat = "count", colour = "black", linetype = 1) + 
   labs(x= "Percepcion positiva", y= "Frecuencia", title = "Percepcion positiva del servicio movil",subtitle = "Razones por las cuales el servicio es positivo") + guides(fill = guide_legend(title = "Percepcion positiva"),colour = guide_legend(title = "Percepcion positiva"))
```

#analisis univariante de percepcion negativa

```{r}
original_df%>%
  ggplot(aes(navegacion_movil_negativo, fill = navegacion_movil_negativo)) +
  geom_histogram(binwidth = 0.5, stat = "count", colour = "black", linetype = 1) + 
   labs(x= "Percepcion negativo", y= "Frecuencia", title = "Percepcion negativa del servicio movil",subtitle = "Razones por las cuales el servicio es negativa") + guides(fill = guide_legend(title = "Percepcion negativa"),colour = guide_legend(title = "Percepcion negativa"))
```

#analisis descriptivo bivariante fact 1 vs calidad de internet fijo

```{r}
original_df%>%
  ggplot(aes(x = calidad_internet_fijo, y =  fac1_ars)) +
  geom_violin() + 
  stat_summary(fun = "mean",
               geom = "point",
               aes(color = "Mean")) +
  stat_summary(fun = "median",
               geom = "point",
               aes(color = "Median")) +
 scale_colour_manual(values = c("red", "blue")) 
  # aes(x= "Calidad de Internet Fijo", y= "Factor 1 Adiccion Redes Sociales")
 
```

#analisis descriptivo bivariante fact 2 vs calidad de internet fijo

```{r}
original_df%>%
  ggplot(aes(x = calidad_internet_fijo, y =  fac2_ars)) +
  geom_violin() + 
  stat_summary(fun = "mean",
               geom = "point",
               aes(color = "Mean")) +
  stat_summary(fun = "median",
               geom = "point",
               aes(color = "Median")) +
 scale_colour_manual(values = c("red", "blue")) 
  # aes(x= "Calidad de Internet Fijo", y= "Factor 2 Adiccion Redes Sociales")
```

#analisis descriptivo bivariante fact 3 vs calidad de internet fijo

```{r}
original_df%>%
  ggplot(aes(x = calidad_internet_fijo, y =  fac3_ars)) +
  geom_violin() + 
  stat_summary(fun = "mean",
               geom = "point",
               aes(color = "Mean")) +
  stat_summary(fun = "median",
               geom = "point",
               aes(color = "Median")) +
 scale_colour_manual(values = c("red", "blue")) 
  # aes(x= "Calidad de Internet Fijo", y= "Factor 3 Adiccion Redes Sociales")
```
